【裁判字號】    92,易,927
【裁判日期】    920514
【裁判案由】    贓物
【裁判全文】
臺灣板橋地方法院刑事判決                          九十二年度易字第九二七號
    公  訴  人  臺灣板橋地方法院檢察署檢察官
    被      告  甲○○
右列被告因贓物案件，經檢察官提起公訴（九十一年度偵字第一九八七七號），本院
判決如左：
    主  文
甲○○收受贓物，處拘役貳拾日，如易科罰金，以佰元折算壹日。
    事  實
一、甲○○明知黃國光之成年男子，於民國（下同）九十一年三月上旬某日，在台北
    縣蘆洲市○○路三五五巷三九號前，所交付之車號為ＧＧＥ—０２７號重型機車
    （按該機車為西元一九九六年份，係乙○○所有，於九十年十一月二十七日晚上
    十一時許，在台東縣台東市馬偕醫院前，遭不詳姓名年籍之人竊取），係屬來歷
    不明之贓物，竟仍予以收受供己騎用。嗣於九十一年十月八日下午一時四十分許
    ，甲○○騎乘該機車途經台北縣鶯歌鎮○○○路第一公墓前一百公尺處，為警查
    獲，並扣得前揭機車之鑰匙二支。
二、案經台北縣政府警察局三峽分局報請台灣板橋地方法院檢察署檢察官偵查起訴。
    理  由
一、訊據被告甲○○固坦承於前揭時、地騎乘車號為ＧＧＥ—０２７號重型機車為警
    查獲之事實，惟否認有何收受贓物之犯行，辯稱：機車是黃國光的，黃國光在伊
    工作的北新莊瀝青公司隔鄰的俊興車業公司工作，九十一年三月左右，俊興公司
    歇業，黃國光將車留在那裡，告訴伊可以拿去騎，因為黃國光交給伊時鑰匙就插
    在車上，所以平常都是北新莊瀝青公司的同仁一起使用，也有很多人看到，伊是
    被查獲時才發現是贓車云云。經查：
（一）右揭機車係被害人乙○○所有，於九十年十一月二十七日晚上十一時許，在台
      東縣台東市馬偕醫院前，遭不詳姓名年籍之人竊取乙情，有車輛竊盜、車牌失
      竊資料個別查詢報表—查詢車輛認可資料及台北縣政府警察局三峽分局鶯歌分
      駐所代保管條各一件在卷可稽（見偵查卷宗第七頁正、反面），洵認前揭機車
      係屬贓車無訛。
（二）被告甲○○自承不知黃國光之年籍，亦無法與其聯絡，顯見二人交情甚淺，黃
      國光無償借用機車供被告騎用時，亦未約定應否返還，而被告亦自承未向黃國
      光索取或檢視上開機車之行車執照等來源證件（見偵查卷宗之警詢筆錄及本院
      卷宗九十二年四月三十日審判筆錄），被告係一具有普通常識之人，對此有違
      常理之舉動，當已能認知該部機車之來源，非屬正當。
（三）證人張寶欽於本院審理時雖到庭證稱：伊曾於運送貨物到北新莊瀝青公司時，
      看過該部機車停放在停車棚裡等語（見本院卷宗九十二年四月三十日審理筆錄
      ），然僅能證明該機車停放於北新莊瀝青公司之事實，縱然該部機車確如被告
      所稱係停放於公司內由同仁一起使用乙情，仍不能排除被告收受來源不明贓車
      之認識甚明，是以被告前開所辯不知該機車係贓車云云，顯係卸責之詞，委無
      足採。本件事證明確，被告犯行，洵堪認定，應予依法論科。
二、核被告甲○○所為，係犯刑法第三百四十九條第一項之收受贓物罪。爰審酌被告
    為貪圖一時便利，任意收受贓車，增加被害人與警方追討失竊贓物之困難，且犯
    後猶飾詞辯解，惟衡其尚無前科（有台灣高等法院被告全國前案紀錄表一份在卷
    可考），且該贓車於失竊時已有六年車齡價值不高等一切情狀，量處如主文所示
    之刑，並諭知易科罰金之折算標準，以資懲儆。
三、至扣案之鑰匙二支，係黃國光連同機車一併交予被告使用之物乙節，業據被告供
    承在卷（詳偵查卷宗九十一年十月二十四日偵訊筆錄），是該鑰匙非屬被告所有
    供本件犯罪所用之物，堪以認定，本院自不得併予宣告沒收，附此敘明。
據上論斷，應依刑事訴訟法第二百九十九條第一項前段，刑法第三百四十九條第一項
、第四十一條第一項前段，罰金罰鍰提高標準條例第一條前段、第二條，判決如主文
。
本案經檢察官謝岳龍到庭執行職務。
中      華      民      國      九十二     年     五     月    十四     日
                                  臺灣板橋地方法院刑事第二庭
                                      法  官  陳  靜  茹
右正本證明與原本無異。
如不服本判決，應於判決送達後十日內，向本院提出上訴狀。
                                      書記官  廖  美  紅
中      華      民      國      九十二     年     五     月    十九     日
附錄本案論罪科刑法條全文
刑法第三百四十九條
收受贓物者，處三年以下有期徒刑、拘役或五百元以下罰金。
搬運、寄藏、故買贓物或為牙保者，處五年以下有期徒刑、拘役或科或併科一千元以
下罰金。
因贓物變得之財物，以贓物論。


司法院資訊處製作；財團法人民間司法改革基金會備份。
